臺灣高等法院臺中分院刑事裁定　　　　　96年度抗字第1119號
抗　告　人
即　受刑人　甲○○
　　　　　　　　　　現於臺灣雲林第二監獄執行中
上列抗告人因聲明異議案件，不服臺灣臺中地方法院中華民國96
年10月24日裁定（96年度聲字第3118號），提起抗告，本院裁定
如下：
    主  文
原裁定撤銷，發回臺灣臺中地方法院。
    理  由
一、原裁定意旨略以：本件聲明人甲○○因強盜、竊盜及偽造文
    書等案件，經分別判處有期徒刑7年2月、5月、4月確定，並
    於87 年8月26日開始執行，至92年6月25日假釋出監，殘刑2
    年9月25日，惟聲明人出監後，於保護管束期間之92年12月6
    日後約一星期左右，因違反動產擔保交易法案件，經台灣台
    中地方法院於94年12月21日，以94年度中簡字第3186號判處
    拘役伍拾玖日確定，嗣經台灣台中地方法院檢察署通知執行
    拘役，聲明人未依期到案執行，經該署通緝後，聲明人前開
    假釋案件，經法務部於94年4月19日，以94年法矯字第09509
    01333 號函，以聲明人於假釋期間違反動產擔保交易法案，
    經法院判處拘役確定，及未到案執行遭通緝，違反保安處分
    執行法第74 條之2第1款、第2款為由，核復撤銷假釋在案，
    業經本院調閱前開案件卷宗，查明無訛，聲明人之假釋既經
    法務部依法撤銷，台灣台中地方法院檢察署檢察官仍依法執
    行殘刑，其所為指揮命令，尚無不法，聲明人聲明異議顯無
    理由云云。
二、抗告意旨略以：壹、本件聲明人於保護管束期間，因違反動
    產擔保交易法案件，經台灣台中地方法院於94年12月21日判
    處拘役59日，並於95年2月27日確定（94年中簡字第3186 號
    ），而非94年12月21日確定。貳、裁定內容指出，聲明人未
    依期到案執行，經該署通緝後˙˙˙ 經法務部於94年4月19
    日，以94年矯字第0950901333號函，違反保安處分執行法第
    74條之2第1款、第2款為由核復撤銷假釋 ˙˙˙其中顯然有
    誤。參、前項所敘應為95年4月19日，而聲明人於95年4月13
    日前往台灣台中地方法院檢察署觀護人室完成最後一次報到
    手續，並依法繳回報到卡，此可證明聲明人已報到完畢。肆
    、緣聲明人於95年4月19日假釋期已滿 ，應適用舊法，也就
    是95年7月1日修正施行前的刑法第78條規定，（雖因判刑確
    定，拘易（役）59日並無違反保安，也非有期徒刑），也不
    需再服完假釋殘餘的刑期，因舊法對被告有利，而不需依法
    撤銷假釋等語。
三、經查：
(一)、本件受刑人甲○○於86年間先後因懲治盜匪條例等案件，分
    別經判處有期徒刑7年2月、5月、4月確定， 自87年8月26日
    起接續執行，刑期終結日期為95年7月4日，受刑人甲○○於
    92 年6月25日因縮短刑期假釋出監付保護管束，此有卷附臺
    灣高等法院受刑人前案紀錄表，及95 年4月19日嘉監教字第
    0950003478號臺灣嘉義監獄報請撤銷假釋報告表附於調閱之
    臺灣臺中地方法院檢察署95 年度執更緝字第782號執行卷宗
    第4頁可稽。
(二)、抗告人前開假釋案件， 經法務部於95年4月19日，以95年法
    矯字第0950901333號函（原審裁定誤寫為「經法務部於94年
    4月19日，以94年法矯字第0950901333 號函」等語），以受
    刑人於假釋中違反保安處分執行法第74條之2第1、2、4款，
    情節重大，准予撤銷假釋，有法務部該函附於調閱之臺灣臺
    中地方法院檢察署95年度執更緝字第782號執行卷宗第3頁可
    參。惟查，依臺灣高等法院被告前案紀錄表之記載，受刑人
    甲○○關於上開案件之執行，「累進縮刑82日」， 「95年4
    月13日縮刑期滿」，與95 年4月19日嘉監教字第0950003478
    號臺灣嘉義監獄報請撤銷假釋報告表之記載「依行刑累進處
    遇條例縮短刑期日數76日」、「縮刑期滿後刑期終結日期95
    年4月19日」， 二者就抗告人「縮短刑期日數」、「縮刑期
    滿後刑期終結日期」顯屬歧異，究以何者為是？即有疑義。
    且該「縮短刑期日數」、「縮刑期滿後刑期終結日期」攸關
    法務部能否於95 年4月19日撤銷抗告人之假釋，原審未予查
    明，遽以抗告人之假釋既經法務部依法撤銷，台灣台中地方
    法院檢察署檢察官乃依法執行殘刑，所為指揮命令，尚無不
    法，而認聲明人於原審之聲明顯無理由，而駁回其異議，容
    有未洽，是抗告人抗告即非無理由，為期究明實情，原裁定
    應予撤銷，發回原審法院另為妥適處理。
四、據上論斷，應依刑事訴訟法第四百十三條前段，裁定如主文
    。
中　　華　　民　　國　　96　　年　　12　　月　　31　　日
            刑事第四庭  審判長法　官  洪  耀  宗
                              法　官  陳  欣  安
                              法　官  江  德  千
上列正本證明與原本無異。
如不服本裁定，應於裁定送達後五日內向本院提出抗告狀。
                              書記官  吳  麗  琴
中　　華　　民　　國　　97　　年　　1　　月　    2  　日
